【裁判字號】    98,上訴,2588
【裁判日期】    980629
【裁判案由】    毒品危害防制條例
【裁判全文】
臺灣高等法院刑事判決                98年度上訴字第2588號
上  訴  人
即  被  告  甲○○
上列上訴人因違反毒品危害防制條例案件，不服臺灣基隆地方法
院98年度訴字第441號，中華民國98年3月31日第一審判決（起訴
案號：臺灣基隆地方法院檢察署98年度毒偵字第596號），提起
上訴，本院判決如下：
    主  文
上訴駁回。
    理  由
一、按不服地方法院之第一審判決而上訴者，應向管轄第二審之
    高等法院為之。上訴書狀應敘述具體理由。上訴書狀未敘述
    上訴理由者，應於上訴期間屆滿後20日內補提理由書於原審
    法院，逾期未補提者，原審法院應定期間先命補正。第二審
    法院認為上訴書狀未敘述理由或上訴有第362條前段之情形
    者，應以判決駁回之。但其情形可以補正而未經原審法院命
    其補正者，審判長應定期間先命補正。刑事訴訟法第361條
    、第367條，分別定有明文。所謂不服第一審判決之具體理
    由，必係依據卷內既有訴訟資料或提出新事證，指摘或表明
    第一審判決有何採證認事、用法或量刑等足以影響判決本旨
    之不當或違法，而構成應予撤銷之具體事由，始克當之，例
    如：依憑證據法則具體指出所採證據何以不具證據能力，或
    依憑卷證資料，明確指出所為證據證明力之判斷如何違背經
    驗、論理法則；倘僅泛言原判決認定事實錯誤、違背法令、
    量刑失之過重或輕縱，而未依上揭意旨指出具體事由，或形
    式上雖已指出具體事由，然該事由縱使屬實，亦不足以認為
    原判決有何不當或違法者，如對於不具有調查必要性之證據
    ，法院未依聲請調查亦未說明理由，或援用證據不當，但除
    去該證據仍應為同一事實之認定，皆難謂係具體理由，俾與
    第二審上訴制度旨在請求第二審法院撤銷、變更第一審不當
    或違法之判決，以實現個案救濟之立法目的相契合，並節制
    濫行上訴，此有最高法院97年度臺上字第892號判決足資參
    照。是以上訴人之上訴書狀或補提之上訴理由書，雖有敘述
    上訴理由，惟並未具體敘述第一審判決有上述違法、不當情
    形，即與未敘述具體理由無異，其所為上訴，即不符合上訴
    之法定要件。
二、本件上訴人即被告甲○○不服原判決，提起上訴，上訴理由
    略以：被告本件施用第一級毒品犯行，係屬自戕健康，未危
    害社會治安。被告於案發後已自請在署立基隆醫院治療戒癮
    ，爰請求審酌被告犯罪動機、目的、手段、生活狀況、智識
    程度、犯後悔改自新之態度，撤銷原判決，酌予減輕其刑云
    云。
三、經查：
（一）被告前因施用毒品，經觀察、勒戒後，認有繼續施用毒品
      之傾向，經法院裁定續為強制戒治，於民國90年1月3日管
      束期滿執行完畢，並由臺灣基隆地方法院檢察署檢察官以
      90年度戒毒偵字第9號不起訴處分書為不起訴處分確定。
      被告於強制戒治執行完畢之5年內，復因施用毒品，經臺
      灣基隆地方法院以93年度訴字第183號判決判處應執行有
      期徒刑10月確定，於94年9月9日縮刑期滿執行完畢（據此
      ，本案成立累犯）。再因施用毒品，經本院以96年度上訴
      字第528號判決判處有期徒刑7月、5月確定；又因施用毒
      品，由臺灣基隆地方法院以96年度基簡字第527號判決判
      處有期徒刑6月確定；再因施用毒品，經同法院以96年度
      訴字第823號判決判處有期徒刑8月、8月，經減刑為有期
      徒刑4月、併定其應執行刑為有期徒刑6月確定，上開案件
      經接續執行，於97年12月16日縮短刑期假釋出監。被告於
      假釋交付保護管束期間，基於施用第一級毒品之犯意，98
      年2月19日下午3、4時許，在其位於基隆市○○區○○街1
      7之2號住處，以將第一級毒品海洛因摻入香菸，再點燃吸
      食之方式，施用第一級毒品海洛因1次。
（二）被告於原審準備程序及審理時坦承上述犯行，而被告為警
      所採集尿液檢體經送驗結果，呈嗎啡陽性反應，有臺灣尖
      端先進生技醫藥股份有限公司濫用藥物尿液檢驗報告附卷
      可稽。又其前因施用毒品，經觀察、勒戒後，認有繼續施
      用毒品之傾向，經法院裁定續為強制戒治，於90年1月3日
      管束期滿執行完畢，並由臺灣基隆地方法院檢察署檢察官
      以90年度戒毒偵字第9號不起訴處分書為不起訴處分確定
      等情，亦有本院全國施用毒品案件紀錄表附卷足佐。從而
      ，被告於強制戒治期滿後5年內再犯施用毒品之罪為法院
      判處罪刑之後，復犯本件施用第一級毒品海洛因之罪，堪
      認屬實。
（三）原審因被告於準備程序對被訴犯罪事實為認罪之陳述，經
      合議庭裁定由受命法官獨任以簡式審判程式審理，以被告
      犯毒品危害防制條例第10條第1項之施用第一級毒品罪，
      並引本院被告全國前案紀錄表，敘明被告係於有期徒刑執
      行完畢後5年內再犯本件有期徒刑之罪，成立累犯，審酌
      被告犯罪動機、曾有施用毒品之前科仍不知戒除，惟犯罪
      後坦承犯行，所犯之施用毒品犯行乃戕害自己身心健康，
      並未危及他人等一切情狀，量處有期徒刑7月，經核原審
      認事用法並無違誤。
四、被告提起上訴，上訴理由雖以其施用第一級毒品犯行，係屬
    自戕健康，未妨害社會治安，又犯後已具悔意並接受毒癮戒
    斷治療，爰請求撤銷原判決，酌予減輕其刑云云。惟本件被
    告有施用毒品前科及構成累犯事由已如前述，而被告成立累
    犯，依法應加重其刑，以毒品危害防制條例第10條第1 項施
    用第一級毒品之法定刑為6月以上、5年以下有期徒刑而言，
    若無其他法定減刑事由，原審量處被告有期徒刑7月，已屬
    最輕之刑罰。而本件原審既已依刑法第57條所列事由，考量
    被告有施用毒品前科，竟不知戒除再犯本罪，並參酌被告施
    用毒品犯行乃戕害自己身心健康，尚未危及他人及其犯後坦
    承犯行之態度等情，將之納為量刑之基礎，本件查無犯罪情
    堪憫恕，得予減輕其刑之情況，被告上述辯詞，從形式上觀
    察，根本無從動搖原審判決之基礎，其請求再減輕刑罰，核
    與法律規定未合，難謂已提出具體之理由。依首揭說明，本
    件上訴不合上訴之法定要件，應予駁回，並不經言詞辯論為
    之。
據上論斷，應依刑事訴訟法第367條前段、第372條，判決如主文
。
中    華    民    國    98    年    6     月    29    日
                   刑事第十三庭  審判長法  官   曾德水
                                       法  官   林婷立
                                       法  官   陳恆寬
以上正本證明與原本無異。
如不服本判決，應於收受送達後10日內向本院提出上訴書狀，其
未敘述上訴之理由者並得於提起上訴後10日內向本院補提理由書
（均須按他造當事人之人數附繕本）「切勿逕送上級法院」。
                                       書記官   黃家麟
中    華    民    國    98    年    6     月    30    日
附錄：本案論罪科刑法條全文
毒品危害防制條例第10條第1項
施用第一級毒品者，處6月以上5年以下有期徒刑。


司法院資訊處製作；財團法人民間司法改革基金會備份。
